【裁判字號】    98,易,361
【裁判日期】    980804
【裁判案由】    家庭暴力防治法等
【裁判全文】
臺灣雲林地方法院刑事判決               98年度易字第361號
公  訴  人  臺灣雲林地方法院檢察署檢察官
被      告  乙○○
上列被告因違反家庭暴力防治法等案件，經檢察官提起公訴（98
年度偵字第2921號），被告就被訴事實為有罪之陳述，本院進行
簡式審判程序，判決如下：
    主  文
乙○○犯違反保護令罪，處有期徒刑肆月，如易科罰金，以新臺
幣壹仟元折算壹日。
    事  實  及  理  由
一、本件係經被告乙○○就被訴事實為有罪之陳述，而經本院裁
    定以簡式審判程序審理，則依刑事訴訟法第273 條之2 、同
    法第159 條第2 項之規定，不適用傳聞法則有關限制證據能
    力之相關規定；並得依同法第310 條之2 之準用同法第454
    條之規定製作略式判決書，僅需記載犯罪事實、證據名稱及
    應適用之法條，並得以簡略方式為之，合先敘明。
二、犯罪事實：乙○○與甲○為母子，2 人間具有家庭暴力防治
    法第3 條第3 款所定之家庭成員關係。乙○○前經本院於民
    國98年4 月22日核發98年度暫家護字第36號民事暫時保護令
    ，裁定命乙○○不得對甲○實施身體或精神上不法侵害之行
    為、不得對甲○為騷擾之聯絡行為，該裁定並已於98年4 月
    23日送達予乙○○收受。詎乙○○未能遵守，於該保護令有
    效期間內（暫時保護令自核發時起生效，於聲請人撤回通常
    保護令之請、法院審理終結核發通常保護令或駁回聲請時始
    失其效力，而本件係於98年6 月23日核發通常保護令），基
    於恐嚇及違反上開暫時保護令之犯意，於98年5 月18日下午
    5 時許，在其與甲○位於雲林縣麥寮鄉瓦村霄仁14號之住
    處，以「破雞巴，去給別人幹（台語）」等語辱罵甲○，並
    向甲○恐嚇稱：要殺死你，才拿得到財產等語，使甲○心生
    畏懼，致生危害於安全，其見甲○欲撥打電話報警，復將家
    中電話線扯斷，致該電話不堪使用（毀損部分業據撤回告訴
    ），而對甲○實施精神上之不法侵害行為及騷擾之聯絡行為
    ，違反法院所核發上開民事暫時保護令裁定。
三、前項犯罪事實，有下列證據可資為佐：
    (一)被告乙○○於警詢、偵查及本院審理時之供述。
    (二)證人即被害人甲○於警詢時之證言（偵卷第7 至9 頁）。
    (三)本院98年度暫家護字第36號民事暫時保護令裁定1 紙、現
      場照片2 張（偵卷第10至12頁）。
    (四)被告全戶戶籍資料查詢結果、98年度暫家護字第36號暫時
      保護令送達證書、雲林縣警察局臺西分局於98年5 月11日
      以雲警西偵字第0980005447號函送之保護令執行紀錄表各
      1 份（本院卷第14至17頁）。
    (五)98年度家護字第208 號民事通常保護令裁定、保護令送達
      證書、雲林縣警察局臺西分局於98年7 月2 日以雲警西偵
      字第0980008342號函送之保護令執行紀錄表各1 份（本院
      卷第18至22頁）。
四、本件被告乙○○以「破雞巴，去給別人幹（台語）」等語辱
    罵告訴人甲○，並向告訴人恐嚇稱：要殺死你，才拿得到財
    產等語，使甲○心生畏懼，致生危害於安全，及其見甲○欲
    撥打電話報警，復將家中電話線扯斷，致該電話不堪使用，
    屬對於告訴人施以精神上之不法侵害行為及騷擾之聯絡行為
    無訛，核被告所為，係犯家庭暴力防治法第61條第1 款、第
    2 款之違反保護令罪及刑法第305 條（起訴書誤載為刑法第
    304 條）之恐嚇危害安全罪，起訴書未論列家庭暴力防治法
    第61條第2 款之罪，容有未洽。被告以上開言語先後對告訴
    人辱罵、恐嚇，並將告訴人家中電話線扯斷，係本於同一實
    施精神上不法侵害及騷擾行為之犯意接續進行，其時間密接
    、地點相同，且均在實現同一犯罪目的而侵害一法益，屬接
    續犯。被告雖違反保護令裁定所禁止之數款行為，惟法院依
    家庭暴力防治法第14條第1 項規定核發保護令者，該保護令
    內之數款規定，均係保護令之內容，僅將其違犯情形逐一列
    舉，被告如同時違反保護令內數款規定，仍僅論以一違反保
    護令罪。被告以一接續違反保護令之行為，同時觸犯違反保
    護令罪與恐嚇危害安全罪，係一行為觸犯數罪名，為想像競
    合犯，應依刑法第55條之規定，從一較重之違反保護令罪處
    斷。又起訴意旨認被告另成立刑法第354 條之毀損器物罪，
    惟該罪依同法第357 條之規定，須告訴乃論，而告訴人就該
    部分已具狀撤回告訴，有刑事撤回狀1 紙在卷足憑（本院卷
    第29頁），且因被告所為上開毀損犯行亦同時觸犯違反保護
    令罪，故毋庸就其被訴毀損罪部分，另為公訴不受理之諭知
    ，附此敘明。爰審酌被告先前曾因違反家庭暴力防治法案件
    ，經本院判處拘役50日、緩刑2 年確定，仍不知警惕，其身
    為人子，未盡孝道，經告訴人向法院申請保護令後，仍漠視
    法院所核發之保護令裁定，再為本件犯行，所為造成告訴人
    心理受創及精神上之痛苦，及其犯罪情節、犯後態度、教育
    程度等一切情狀，量處如主文所示之刑，並諭知易科罰金之
    折算標準。
五、據上論斷，應依刑事訴訟法第273 條之1 第1 項、第299 條
    第1 項前段、第310 條之2 、第454 條第1 項，家庭暴力防
    治法第61條第1 款、第2 款，刑法第11條前段、第305 條、
    第55條、第41條第1 項前段，刑法施行法第1 條之1 第1 項
    、第2 項前段，判決如主文。
本案經檢察官丙○○到庭執行職務。
中    華    民    國    98    年    8     月    4     日
                  刑事第四庭    法  官  王  素  珍
以上正本證明與原本無異。
如不服本判決應於收受判決後10日內向本院提出上訴書狀，並應
敘述具體理由；其未敘述上訴理由者，應於上訴期間屆滿後20日
內向本院補提理由書（均須按他造當事人之人數附繕本）。「切
勿逕送上級法院」。
                                書記官  吳  伊  婷
中    華    民    國    98    年    8     月    4     日
附錄本案論罪科刑法條：
家庭暴力防治法第61條
違反法院依第14條第1 項、第16條第3 項所為之下列裁定者，為
本法所稱違反保護令罪，處3 年以下有期徒刑、拘役或科或併科
新臺幣10萬元以下罰金：
一、禁止實施家庭暴力。
二、禁止騷擾、接觸、跟蹤、通話、通信或其他非必要之聯絡行
    為。
三、遷出住居所。
四、遠離住居所、工作場所、學校或其他特定場所。
五、完成加害人處遇計畫。
中華民國刑法第305條
（恐嚇危害安全罪）
以加害生命、身體、自由、名譽、財產之事，恐嚇他人致生危害
於安全者，處2 年以下有期徒刑、拘役或3 百元以下罰金。


司法院資訊處製作；財團法人民間司法改革基金會備份。
